【裁判字號】    89,上易,2680
【裁判日期】    890822
【裁判案由】    竊盜
【裁判全文】
臺灣高等法院刑事判決                  八十九年度上易字第二六八號
    上  訴  人
    即  被  告  乙○○
右上訴人，因竊案件，不服臺灣台北地方法院，八十九年度易字第一００六號，中
華民國八十九年六月一日第一審判決（起訴案號：臺灣台北地方法院檢察署八十九年
度偵字第三四００號）提起上訴，本院判決如左：
    主      文
原判決撤銷。
乙○○竊，處罰金肆仟元，如易服勞役以佰元折算壹日。
    事      實
乙○○於民國（以下同）七十年十二月間因竊盜案件，經台灣台北地方法院判處罰金
一千五百元，又於七十三年五月間因竊盜案件為該院判處有期徒刑三月，緩刑三年，
再於七十六年七月間因竊盜案件，為該院判處罰金五千元，嗣於七十七年九月間又因
竊取他人之腳踏車一輛，為台灣嘉義地方法院判處有期徒刑四月，經上訴後為台灣高
等法院台南分院於同年十二月二十一日判決駁回其上訴，並宣告緩刑三年確定，乙○
○於緩刑期中之七十九年十月十二日又在台北市○○路某服飾店竊取上衣及裙子，經
本院於八十年二月十三日判處有期徒刑二月確定，於同年十二月十九日執行完畢，而
因乙○○於緩刑期中故意更犯罪經判刑確定，經台灣台北地方法院於同年五月二十日
以八十年度聲字第三六八號裁定撤銷前開台灣高等法院台南分院對其所諭知之緩刑宣
告，並由台灣高等法院台南分院於同年八月十四日依中華民國八十年罪犯減刑條例規
定將乙○○經撤銷緩刑後原所判處四月有期徒刑減為二月有期徒刑，並由執行檢察官
簽發執行指揮書自乙○○上開在台北市○○路竊盜犯行判處二月有期徒刑執行完畢翌
日（八十年十二月十九日）接續執行，嗣於八十一年二月十八日執行完畢；乙○○又
於八十三年八月間因竊盜案件，經台灣台北地方法院判處拘役二十日，因延期執行於
八十四年一月十九日執行完畢出監；前於八十三年十月間連續在台北市○○路福客多
便利商店、慈愛商店竊取香皂、電池、餐盒、雞蛋等物，經台灣台北地方法院於八十
三年十二月三十一日判處罰金一千元；又於八十六年十二月十五日在統一超商內竊取
棉洗褲三包，經該院判處拘役三十天，於八十七年八月十二日執行完畢（以上前科於
本件均不構成累犯）。乙○○既有如前所述多次竊盜前科，猶不知悛悔，竟於八十九
年二月二日下午十六時三十分許，在台北市○○○路○段四十五號崇光百貨公司地下
二樓超級市場內，基於為自己不法所有之意圖，趁該商店內員工不注意之際，徒手竊
取該超商賣場內貨物架上所陳列價值新台幣四千四百四十三元之大明蝦二盒、北海道
牛奶糖三包、味覺糖四包、高鈣牛乳糖一包、日本三星水蜜糖二包、水蜜桃一盒，得
手後將前揭財物置於其手提包內，未經結帳即離開賣埸時，因行跡可疑，為警查獲，
並當場起出前開贓物。案經台北市政府警察局大安分局報請臺灣臺北地方法院檢察署
檢察官偵查起訴。
    理      由
一、訊據上訴人即被告乙○○坦承於右揭時、地竊取事實欄所列物品之事實不諱，核
    與其於警訊、偵查及原審供述之情節相符，並經證人即被害人公司職員甲○○於
    警訊時指訴失竊情節綦詳，且有贓物領據附卷可證。事證明確，被告犯行應堪認
    定。
二、核被告乙○○所為，係犯刑法第三百二十條第一項之竊罪。
三、原審予以論罪科刑，固非無見，惟查被告罹患焦慮症併肌肉緊縮性頭痛，此有台
    北市立仁愛醫院診斷證明書一紙在卷可稽，自須服藥治療，原審未及審酌，自有
    未洽，上訴人即被告上訴意旨，認原判決量刑過重，指摘原判決不當，為有理由
    ，自應將原判決撤銷改判，爰審酌被告犯罪手段，所竊得財物價值不多，犯後已
    知悔悟，且患病在身等一切情狀，科處罰金肆仟元，如易服勞役以佰元折算壹
    日，以期改過自新。
據上論斷，應依刑事訴訟法第三百六十九條第一項前段、第三百六十四條、第二百九
十九條第一項前段，刑法第三百二十條第一項、第四十二條第二項，罰金罰鍰提高標
準條例第一條前段、第二條判決如主文。
本案經檢察官曾忠己到庭執行職務。
中    華    民    國    八十九    年        八      月      二十二      日
                            臺灣高等法院刑事第六庭
                                審判長法  官  陳  春  秋
                                      法  官  王  麗  莉
                                      法  官  黃  賽  月
右正本證明與原本無異。
不得上訴。
                                      書記官  葉  國  乾
中    華    民    國    八十九    年        八      月      二十八      日
附錄：本案論罪科刑法條全文
刑法第三百二十條第一項
意圖為自己或第三人不法之所有，而竊取他人之動產者，為竊盜罪，處五年以下有期
徒刑、拘役或五百元以下罰金。


司法院資訊處製作；財團法人民間司法改革基金會備份。
